最高法院刑事判決                                八十六年度台上字第六○二號
    上訴人  甲○○
右上訴人因過失致人於死案件，不服台灣高等法院花蓮分院中華民國八十五年十一月
二十八日第二審更審判決（八十五年度交上更(一)字第五六號，起訴案號：台灣花蓮地
方法院檢察署八十三年度偵字第九九一、二三五三號），提起上訴，本院判決如左：
    主  文
上訴駁回。
    理  由
按刑事訴訟法第三百七十七條規定，上訴於第三審法院，非以判決違背法令為理由，
不得為之。是提起第三審上訴，應以原判決違背法令為理由，係屬法定要件。如果上
訴理由狀並未依據卷內訴訟資料，具體指摘原判決不適用何種法則或如何適用不當，
或所指摘原判決違法情事，顯與法律規定得為第三審上訴理由之違法情形，不相適合
時，均應認其上訴為違背法律上之程式，予以駁回。本件原判決綜合調查證據之結果
，認上訴人甲○○犯有刑法第二百七十六條第一項過失致人於死之事實，已詳其所
憑之證據及認定之理由。按事實之認定，證據之取捨及證據證明力之判斷，乃事實審
法院之職權，苟無違反經驗法則及論理法則，自難指為違法。原判決依憑目擊證人李
志峰、彭賢仁、潘文龍及證人游添情、潘建宏、郭呈安、李國經之供證及其他補強證
據，資以認定本件係上訴人駕車肇事致被害人曾金昌當場死亡，已在理由內詳予說明
，核與證據法則尚無違背，亦無調查未盡或理由不備之違法，上訴意旨再為事實上之
爭執，並空泛質疑上開證人供證之可信度，殊非適法之第三審上訴理由。又本件車禍
係因被害人步行穿越道路時，未注意左方來車並讓車輛先行，及本件車禍發生後未幾
，又遭張文誠所駕自用小客車自其側背輾過，均無解上訴人刑責，原判決亦在理由內
詳予論述，適用法則尤無違誤。再汽車肇事責任鑑定結果，僅供法院審判參考，並無
拘束法院之效力，原判決未採信台灣省花東區車輛行車事故鑑定委員會鑑定意見，亦
難指為違法。至法醫師檢驗被害人屍體，旨在判斷死因，與上訴人駕車肇事有無過失
之判斷無關，是法醫師未就被害人腦髓拋出，究係遭上訴人所駕汽車撞及抑遭張文誠
所駕汽車輾壓造成而為判斷，亦無何違背法令。上訴意旨置原判決之明白論斷於不顧
，或仍執陳詞為事實上之爭辯，或就原審採證認事職權之適法行使，全憑己見，任意
指摘，顯然不足據以辨認原判決已具備違背法令之形式要件，其上訴違背法律上之程
式，應予駁回。又本件依刑事訴訟法第三百七十六條第一款規定，固不得上訴於第三
審法院，但依同法施行法第五條第一項規定，仍應依施行前之法定程序終結之。又本
院為法律審，上訴提出現場略圖、照片等件，並聲請再送鑑定，本院均無從審酌，附
為明。
據上論結，應依刑事訴訟法第三百九十五條前段，判決如主文。
中      華      民      國    八十六    年      一      月    三十一    日
                              最高法院刑事第二庭
                                  審判長法官  施  文  仁
                                        法官  陳  炳  煌
                                        法官  張  淳  淙
                                        法官  洪  文  章
                                        法官  林  錦  芳
      右正本證明與原本無異
                                              書  記  官
中      華      民      國    八十六    年      二      月      五      日
